【裁判字號】    97,上,128
【裁判日期】    970818
【裁判案由】    拆屋還地
【裁判全文】
臺灣高等法院臺中分院民事裁定           97年度上字第128號
上  訴  人  丁○○    臺中縣烏日鄉○○村○○路39巷49號
上列當事人間請求拆屋還地事件，上訴人不服本院民國97年07月
15日所為第二審判決，提起上訴，本院裁定如下：
    主  文
上訴駁回。
第三審訴訟費用由上訴人負擔。
    理  由
一、按以一訴主張數項標的者，其價額合併計算之，民事訴訟法
    第77條之2第1項前段定有明文。復按計算上訴利益，準用關
    於計算訴訟標的價額之規定，同法第466條第4項並有明文。
    再按對於財產權訴訟之第二審判決，如因上訴所得受之利益
    ，不逾新台幣（下同）100 萬元者，不得上訴；前項所定數
    額，司法院得因情勢需要，以命令減至50萬元，或增至 150
    萬元，同法第466條第 1項、第3項亦有明文。又依司法院91
    年1 月29日 (91)院台廳民一字第03075號函：已將民事訴訟
    法第466條第1項所定上訴三審之利益額數，提高為 150萬元
    ，並訂於91年2月8日起實施。又按提起上訴，如逾上訴期間
    或係對於不得上訴之判決而上訴者，原第二審法院應以裁定
    駁回之，同法第481條準用第442條第 1項亦有明文。查本件
    拆屋還地事件，依原審法院所核，含上訴人丁○○在內，其
    訴訟標的總額固為逾 150萬元，如乙○○、丙○○及甲○○
    與丁○○合併上訴，固可上訴第三審，惟本院判決後，僅上
    訴人丁○○不服本院第二審判決，提起上訴，核其訴訟標的
    價額為466,920元，是其因本件上訴所得受之利益，未逾150
    萬元，自在不得上訴之列，其等上訴為不合法，揆諸上開規
    定，應予駁回。
二、次按最高法院29年抗字第98號判例意旨：「民事訴訟法第22
    9條第3項雖規定對於判決得上訴者，應於送達當事人之正本
    內記載其期間，及提出上訴狀之法院，惟此原為訓示之規定
    ，送達當事人之判決正本內縱未為此記載，亦僅法院書記官
    之職責有所未盡，至於上訴期間之進行，並不因此而受影響
    」，及最高法院32年抗字第 255號判例意旨：「依民事訴訟
    法第229條第3項規定，對於判決得上訴者，固應於送達當事
    人之正本內記載其期間，及提出上訴狀之法院，惟於不得上
    訴之判決，誤為此項記載，殊難因此即謂該判決得為上訴」
    ，從而，本件本院原判決正本雖有「如對本判決上訴」等語
    之得上訴之訓示記載，但此項誤載並不因此發生或創設上訴
    人依法得提起第三審上訴之效果，併予敘明。
三、據上論結，本件上訴為不合法，爰依民事訴訟法第 481條、
    第442條第1項、第95條、第85條第 1項、第78條，裁定如主
    文。
中    華    民    國    97    年     8    月    18    日
              民事第三庭    審判長法  官  陳照德
                                  法  官  曾謀貴
                                  法  官  李平勳
以上正本係照原本作成。
如不服本裁定應於送達後十日內向本院提出抗告狀，並繳納抗告
費新臺幣1,000元。
                                  書記官  江丞晏
中    華    民    國    97    年     8    月    18    日
                                                      Ａ


司法院資訊處製作；財團法人民間司法改革基金會備份。
